# IPO收入确认原则问题

提问人：123456tp78910 时间：2020-08-17 13:33:10
请教陈版主一个问题：公司要创业板IPO，公司主要合同为干档数字一体化合同“分产品验收”，指合同约定软硬件产品安装、交付经客户验收后，确认该部分收入，数字化服务完成后确认数字化部分收入。数字化服务“分阶段验收”，是指合同约定数字化部分每完成一定卷数，验收、确认收入一次。不论“分产品验收”、“分阶段验收”还是“终验”，合同中通常会约定待全部工作完成后，甲方进行终验。
[color=#999999 !important]4 天前[url=]菜单[/url] 您1 、能否将软件、硬件和数字化服务作为单项履约义务，分别验收时确认收入？ 2 、数字化服务能否按照每一次验收确认收入？
[color=#999999 !important]4 天前[url=]菜单[/url] 您10.验收
10.1.如果乙方任何一项技术服务工作未能通过验收，乙方应采取一切补救措施以使验收能够在甲方指定的期限内尽快再次进行，再次进行验收的费用由乙方承担。
10.2.甲方对乙方工作的验收不免除或减轻乙方根据本合同应承担的责任和义务。
10.3.验收方案如下
1 、乙方完成 5 卷离退人事档案整理及数字化工作后提交甲方验收，经甲方验收合格签字确认后乙方即按照此 5 卷的标准对剩余离退人事档案进行整理及数字化工作。
2 、乙方完成 500 卷离退人事档案整理及数字化工作后，提交甲方验收一次，即做 1 次进度验收，双方签署进度验收单。
3 、乙方完成全部 1336 卷离退人事档案整理及数字化工作后，双方签署离退人事档案验收单，且视同离退人事档案整理及数字化工作已全部验收通过。
4 、乙方完成 5 卷在职干部人事档案整理及数字化工作后提交甲方验收，经甲方验收合格签字确认后乙方即按照此 5卷的标准对剩余在职干部人事档案进行整理及数字化工作。
5 、乙方完成 300 卷在职干部人事档案整理及数字化工作后，提交甲方验收一次，即做 1 次进度验收，双方签署进度验收单。
6 、乙方完成全部 749 卷在职干部档案整理及数字化工作后，双方签署在职干部人事档案验收单，且视同在职干部人事档案整理及数字化工作已全部验收通过。
7 、软件验收：
序号 交付内容 描述 数量 备注
1 干部档案管理信息系统V1.0 详见附件1 1套 光盘形式
2 系统使用手册 系统用户手册 1 份 电子版附于光盘内
由甲方负责依据本下表所述系统功能对系统进行验收。验收合格后，双方签署《项目软件服务验收单》。
1 ．干部档案管理系统（单机版）
1.1 干部数字档案采集子系统 干部数字档案基本信息表维护、干部档案目录维护、档案数字化扫描、数字图像高清转换、数字档案图像处理、干部档案审核、数字档案光盘制作、档案审核反馈意见维护管理。
1.2 干部档案管理子系统 日常业务：基本信息登记、档案查阅、档案接收、档案入库、档案转递、材料接收。
查询统计：业务统计、花名册、库存统计、高级检索
系统维护：机构管理、人员调动、用户管理、更改密码、代码维护、参数设置、日志查询。
1.3 干部档案安全控制子系统 MAC地址绑定技术、JFTS文件加密传输技术、图像文件加密技术。
1.4 技术实施与技术培训 操作系统、数据库和干部档案管理软件的安装，数据库、操作系统、相关软硬件集成，调试工作。
业务人员、系统维护人员的技术培训
[color=#999999 !important]4 天前[url=]菜单[/url] 您上面是我从合同中摘取的验收条款

回答人：chenyiwei
在不清楚具体业务模式和背景的情况下还是很难判断的。分析各项服务是分别构成履约义务还是总体上构成一项履约义务，应在对业务内容、服务模式和合同条款进行综合分析的基础上确定其应提供的商品或服务的范围，以及其互相关联性。
从此处内容来看，数字化服务本身作为单项履约义务的可能性较大。对该项履约义务，应考虑是在一段时间内履约还是一个时点履约（例如，已完成的数字化工作能否直接被客户使用，后续无需重复实施）。在确定为按期间履约的前提下，能否根据已完成的工作量占预计总工作量的比例确定其履约进度。
对于软硬件是单项履约义务还是一项整体履约义务，可以参考《瑞华研究 2010 ～ 2019 汇编》之“问题2-1-4（软件开发企业提供解决方案的收入确认问题）”所述原则处理。